

EXPERIENCIA LABORAL

Mozo

Pura Vida Miami, Sep 2022 - Feb 2023
Atención al cliente. Orientación al servicio. Barista. Food runner. Busser. Ship leader.

Asistente

Suchiar, mar 2023 - presente

Diseñador. Organizador de archivos.

Creación de presentaciones y
especificaciones de productos para los
clientes.

EDUCACIÓN

Universidad Nacional de Tucumán

Ingeniería Agrónoma, 2020 - 2022

- 2 años completos.
- Promedio 7.1

Coderhouse

Carrera de full stack developer, 2022 - 2023

- Desarrollo web (html, css)
- JavaScript
- React JS
- Backend (node js, express, mongodb)

LORENZO NOGUERA MARTÍNEZ

FULL STACK DEVELOPER

ACERCA DE MÍ

Desarrollador Full Stack certificado de 21 años en busca de su primera oportunidad laboral en el mundo del desarrollo web y el diseño. Poseo conocimientos en el desarrollo web tanto en el frontend como en el backend.

Soy un apasionado de la resolución de problemas y me gusta enfrentar nuevos desafíos de manera creativa. Además, tengo una actitud proactiva y me gusta trabajar en equipo, aportando ideas y colaborando para alcanzar los objetivos establecidos. Estoy dispuesto a aprender y adaptarme a nuevas tecnologías y metodologías con el fin de mantenerme actualizado en un campo en constante evolución. Mi objetivo es crear soluciones web de calidad que combinen un diseño atractivo con un rendimiento óptimo.

SKILLS

- Inglés B1
- Figma
- UX/UI
- Resolución de problemas
- Trabajo en equipo
- Trato con clientes
- Disciplina
- Creatividad
- Adaptabilidad
- Pasión por aprender
- Positividad

DATOS DE CONTACTO

Celular: +54 (381) 679-4802

Correo: lorenzonm01@gmail.com

Ubicación: Yerba Buena, Tucumán, Argentina